【裁判字號】    89,交訴,48
【裁判日期】    890525
【裁判案由】    業務過失致死
【裁判全文】
臺灣臺中地方法院刑事判決                          八十九年度交訴字第四八號
    公  訴  人  臺灣台中地方法院檢察署檢察官
    被      告  甲○○
    選任辯護人  李慶松律師
右列被告因過失致死案件，經檢察官提起公訴 (八十九年度偵字第三一六六號)本院
判決如左：
    主  文
甲○○從事業務之人，因業務上之過失致人於死，處有期徒刑壹年。
    事  實
一、甲○○係傑昇貨運有限公司所僱用之聯結車司機，為從事駕駛業務之人，其於民
    國八十八年四月十七日凌晨二時四十分許，駕駛前車牌號碼ＦＩ─五七八號，後
    車牌號碼Ｋ６─九三號聯結（砂石）車，沿台中縣大甲鎮○○路中線車道由北向
    南行駛，行至中山路與順帆路有閃光黃燈之交岔路口，原應注意減速慢行，變換
    車道時應保持安全距離，及行經交岔路口不得超車，駕駛人並應注意車前狀況，
    隨時採取必要安全措施，而依當時情形又無不能注意之情事，竟疏於注意及此，
    於行至前開交岔路口時仍冒然以時速六十公里之速度行駛，且未保持適當之安全
    距離貿然向右變換車道，超越前方由呂國昭駕駛車牌號碼ＮＸ─三三六七號自小
    客車，致該聯結車之左側後輪與油箱處撞擊呂車之後右側向前凹損，車內之呂國
    昭因此受硬腦膜下出血，經送醫後延至同年五月七日不治死亡。甲○○見肇事後
    ，隨即託路人報警，並於警員到達現場時，自首犯罪，而接受裁判。
二、案經檢察官據報相驗後偵查起訴。
    理  由
一、訊據被告甲○○矢口否認有何過失致人於死之犯行，辯稱：伊並無撞到被害人之
    車輛，伊聽到「碰」的一聲，就停車協助救人，依被害人之車輛受損情形，可能
    係遭受第三人之車輛自後碰撞云云。惟查：被告如何於右揭時地駕駛聯結車與被
    害人所駕駛之小路車發生碰撞等情，已据被告於警訊及偵查中供承在卷，且依卷
    附車損照片及道路交通事故調查報告表顯示，被告駕駛之砂石車左側輪與油箱附
    近有撞擊痕跡，被害人之自小客車則係後右側被撞前凹，而砂石車尚未駛入交岔
    路口處有長條煞車痕，此有前開車損照片及道路交通事故調查報告表附卷可按，
    並據証人即台中縣警察局大甲分局西岐派出所警員洪明忠證述屬實，依上開跡證
    研判，應係被告所駕駛之砂石車向右變換車道超車不當撞擊被害人之自小客車無
    訛。再本院審理中証人即警員乙○○到庭証稱：現場只有卡車及小客車之剎車痕
    跡，並無第三輛車撞及所留下之痕跡等語，是被告辯稱被害人之車輛可能係遭受
    第三人之車輛自後碰撞云云。要屬臆測及卸責之詞，殊不足取。另本件車禍被害
    人呂國昭因此受傷死亡，亦經檢察官督同法醫相驗屬實，製有相驗筆錄、相驗屍
    體證明書、驗斷書在卷可憑。
二、按駕駛人應注意變換車道時應保持安全距離，及行經交岔路口不得超車且應遵守
    燈光號誌之指示（閃黃燈號誌車輛應減速接近），駕駛人並應注意車前狀況，隨
    時採取必要安全措施，道路交通安全規則第九十八條第一項第六款、第一百零一
    條第一款、第一百零二條第一項第一款、第九十四條第三項分別定有明文，被告
    駕車自應注意上述道路交通安全規定，且依其狀況，又非不能注意，竟疏未注意
    及此肇事致被害人死亡，顯有過失。況本件車禍經送請台灣省台中縣區車輛行車
    事故鑑定委員會鑑定，並送請台灣省車輛行車事故覆議鑑定委員會覆議結果，均
    同此認定，有各該鑑定意見書在卷可查，益見被告有過失。被告所辯，要屬卸責
    之詞，不足採信。再其過失駕車肇事行為與被害人之死亡結果間具有相當因果關
    係，事證明確，被告業務過失致死之犯行，堪以認定。
三、被告甲○○係職業駕駛人，其於執行業務中肇事致人於死，核被告所為係犯刑法
    第二百七十六條第二項之罪。被告於肇事後向台中縣警察局大甲分局西岐派出所
    自首，有警局筆錄及現場圖可稽，應依法減輕其刑。爰審酌被告過失程度之輕重
    、被告肇事後態度及肇事後被告尚未與被害人家屬達成民事賠償等一切情狀，量
    處如主文所示之刑。
據上論斷，應依刑事訴訟法第二百九十九條第一項前段、刑法第二百七十六條第二項
、第六十二條前段、罰金罰鍰提高標準條例第一條前段判決如主文。
中      華      民      國    八十九    年      五      月    二十五    日
                                      台灣台中地方法院交通法庭
                                          法  官    許  金  樹
右正本證明與原本無異。
如不服本判決，應於判決送達後十日內向本院提出上訴狀，上訴於臺灣高等法院臺中
分院(須附繕本)。
                                           書記官
中      華      民      國    八十九    年      五      月    二十八    日
附錄論罪科刑實體法條文：
刑法第二百七十六條第二項：
從事業務之人，因業務上之過失犯前項之罪者，處五年以下有期徒刑或拘役，得併科
三千元以下罰金。
(罰金部份業經提高十倍為三萬元)


司法院資訊處製作；財團法人民間司法改革基金會備份。
